

Raffaele Vergnani

Geograph, Experte für Verkehrs und Umweltpolitik

Ich habe 8 Jahre Berufserfahrung als Referent und Analyst in umwelt und verkehrspolitischen Sektoren für F&E und Technologieunternehmen gesammelt. Ich arbeitete an mehr als 5 EU finanzierten Projekten und lieferte 12 gezielte Studien für die EU-Kommission, das EU-Parlament und die Alpenkonvention. Ich interessiere mich leidenschaftlich über nachhaltige Mobilität und digitale Innovationen und bin begeistert von den radikalen Veränderungen, denen sich der gesamte Sektor gegenübersieht.

vergnanir@gmail.com

+39 348 8892092

Berlin, Deutschland

in linkedin.com/in/raffaelevergnani

BERUFSERFAHRUNG

Network Planning Manager Flixmobility GmbH

03/2020 - 09/2020 Berlin, Deutschland

Technologieunternehmen, Marktführer im internationalen Bus- und Zugfernverkehr

Leistungen/Aufgaben

- Planung neuer Langstreckenbuslinien auf dem italienischen Markt.
- Durchführung von Datenanalysen und Überwachung von KPIs auf Linien-/Bereichsebene.
- Vorbereitung von Ramp-up-/Ramp-down-Szenarien für ausgewählte Linien als Reaktion auf COVID-19.

Verkehrspolitik Analyst

TRT Trasporti e Territorio Srl

09/2016 - 03/2020 Mailand, Italien

Unternehmensberatung, Spezialisierung in Mobilitätsplanung und Verkehrsmodellierung

Leistungen/Aufgaben

- Erstellung von 3 Forschungsstudien zu verkehrspolitischen Fragen für die EU-Kommission und das EU-Parlament.
- Erstellung von 6 EU finanzierten Projekten zur Mobilität im Bereich des Stadt- und Personenverkehrs.
- Veröffentlichung von 8 Artikel auf ELTIS (Webportal) mit EU-weiter Abdeckung zur städtischen Mobilität.
- Ausarbeitungen von Konzept- und Projektideen, die für EU-Fördermittel in Frage kommen und deren Umsetzung in konkrete Vorschläge.

Projektverantwortlicher

European Academy of Bolzano (EURAC)

07/2012 - 09/2016 Rom, Italien

Privates Forschungszentrum, Fokussierung auf Umwelt-, Energie- und Politikfragen

Leistungen/Aufgaben

- Fertigstellung von 2 EU finanzierten Projekten zum nachhaltigem Verkehr sowie Tourismus in Berggebieten.
- Ernennung zum externen Berater des italienischem Umweltministeriums im Rahmen der Alpenkonvention.
- Teilnahme an der italienischen Delegation der Alpenkonvention für internationale Verhandlungen mit Schwerpunkt auf Verkehrs- und Tourismusfragen.

AUSBILDUNG

M.Sc. Geographie und Raumplanung Università di Bologna

09/2005 - 03/2009

Notendurchschnitt:

110/110

Bologna, Italien

AUSBILDUNG

B.Sc. Geographische Wissenschaften

Università di Bologna

03/2009 - 03/2011

Notendurchschnitt:

109/110

Bologna, Italien

Erasmus Gaststudent

University College Cork (UCC)

09/2007 - 05/2008 Cork, Irland

SPRACHEN

Italienisch

Muttersprache

Englisch Verhandlungssicher Französisch Verhandlungssicher Deutsch

Begrenzte Arbeitsfähigkeit

WEICHE UND HARTE FÄHIGKEITEN

EU-Finanzierung und Projekt Management

Microsoft 365

SQL

ΔrcGis

Analytische Denkfähigkeit

Teamarbeit

Emotionale Intelligenz

Öffentliches Reden

BESCHEINIGUNGEN

Université Catholique de Lyon (02/2011 - 05/2011)

Französische Sprache - Sprachniveau C1+

Europa Cube Business Innovation School, Parma (Italien) (03/2014)

Ausbildungskurs über europäische finanzierte Projekte

EHRENAUSZEICHNUNGEN

Belobigung (12/2014)

Italienische Umweltministerium und Ständiges Sekretariat der Alpenkonvention

Die Unterstaatssekretärin des Umweltministeriums, Barbara Degani, und der Generalsekretär der Alpenkonvention, Markus Reiterer, überreichten mir eine Auszeichnung für die, während des italienischen Vorsitzes der Alpenkonvention, geleistete Arbeit.

FREIWILLIGEERFAHRUNG

Touristenführer

Gemeinde San Martino in Rio (RE), Italien

2009 - 2014

Führungen zur mittelalterlichen Burg des Dorfes Gelegentliche Verpflichtung

INTERESSEN

Nachhaltiges reisen

Rad fahren

Tennis spielen

Photographie

E-Mobilität

Micromobilität

Geopolitik

Auswärtige Angelegenheiten

Lesen